# 换汇换利交易核算咨询专家和陈版。谢谢

提问人：laoshiqan 时间：2015-08-27 11:57:01
咨询各位专家，有谁做过换汇换利（货币互换）合约的核算审计？ 换汇换利（货币互换）合约：A公司发行了 1 个亿的美元外币债券，发行后与银行签订换汇换利合约，约定A公司在 3 年后以6.15的汇率支付6.15亿元人民币，同时从银行获得 1 亿美元。同时规定，自发行外币债券时起每年年末A公司以4.9%的利率支付银行利息（每年约 3000 万人民币），银行每年年末以2.5%的利率支付给A公司利息（每年约 250 万美元）。到结算日（ 3 年后）后银行给A公司 1 亿美元，公司给银行6.15亿元人民币。 请问，这个如何核算？ 急求。

回答人：chenyiwei
一般应将外币债券和货币互换分别作为两项独立的金融工具分别进行核算，前者可以作为以摊余成本计量的金融负债，后者则是以公允价值计量且其变动计入当期损益的金融资产或负债（初始公允价值为零）。不能简单地将这两者“合成”为一项人民币固定利率债券进行核算。
《企业会计准则第 37 号——金融工具列报（ 2014 年修订）》第三十三条： 　　第三十三条 在下列情况下，通常认为不满足本准则第二十八条所列条件，不得抵销相关金融资产和金融负债： (一)使用多项不同金融工具来仿效单项金融工具的特征，即“合成工具”。例如，利用浮动利率长期债券与收取浮动利息且支付固定利息的利率互换，合成一项固定利率长期负债。 (二)金融资产和金融负债虽然具有相同的主要风险敞口(例如远期合同或其他衍生工具组合中的资产和负债)，但涉及不同的交易对手方。 (三)无追索权金融负债与作为其担保品的金融资产或其他资产。 (四)债务人为解除某项负债而将一定的金融资产进行托管(例如偿债基金或类似安排)，但债权人尚未接受以这些资产清偿负债。 (五)因某些导致损失的事项而产生的义务预计可以通过保险合同向第三方索赔而得以补偿。